# 基于 S3 的面向对象编程 {#S3}

对于 R 语言的面向对象编程，不同于其他编程语言，R 语言提供了 3 种底层对象类型，一种是 S3 类型，一种是 S4 类型，还有一种是 RC 类型。

S3 对象简单，具有动态性，结构化特征不明显，S4对象结构化。功能强大，RC 对象是 R 2.12 版本后使用的新类型，用于解决 S3,S4 很难解决的对象。

本章主要介绍 S3 的面向对象编程的细节

## S3 对象的介绍

在 R 语言中，基于 S3 对象的面向对象编程，是一种基于泛型函数的实现方式。泛型函数是一种特殊的函数，根据传入对象的类型决定调用那个具体的方法。基于 S3 对象实现面向对象编程，不同其他语言的面型对象编程，是一种动态函数调用的模拟实现。S3 对象被广泛应用于 R 的早期的开发包中。

## 创建 S3 对象

注意：本文会用到 `pryr`,为了方便我们检查对象的类型，引入 `pryr` 包作为辅助工具。

```{r warning=FALSE}
library(pryr)

#通过变量创建S3对象

x <- 1
attr(x,'class') <- 'foo'
x
attr(x,"class")
class(x)

#用pryr包的otype函数,检查x的类型
otype(x)


```

通过 `structure()` 函数创建 S3 对象

```{r warning=FALSE}
y <- structure(2,class="foo")

y
attr(y,"class")
class(y)
otype(y)
```

创建一个多类型的 S3 对象，S3 独享没有明确结构关系，一个 S3 对象可以有多个类型，S3 对象的 `class` 属性可以是一个向亮，包括多种类型

```{r warning=FALSE}
x <- 1
attr(x,"class") <- c("foo","bar")
class(x)
otype(x)
```

## 泛型函数和方法调用

对于 S3 对象的使用，通常用 `UseMethod()` 函数来定义一个泛型函数的名称，通过传入参数的 `class` 属性来确定方法调用。

定义一个 `teacher` 的泛型函数

+ 用 `UseMethod()` 定义 `teacher` 泛型函数

+ 用 `teacher.xxx` 的语法格式定义` teacher` 对象的行为

+ 其中 `teacher.default` 是默认行为

```r
# 用 UseMethod() 定义 teacher 泛型函数
teacher <- function(x,...) UseMethod("teacher")
# 用 pryr 包中 ftype() 函数，检查 teacher 类型
ftype(teacher)
[1] "s3" "generic"

# 定义 teacher 内部函数

teacher.lecture <- function(x,...) print("讲课")
teacher.assignment <- function(x,...) print("布置作业")
teacher.correcting <- function(x,...) print("批改作业")
teacher.default <- function(x,...) print("你不是teacher")

```

方法调用通过传入参数的 `class` 属性，来确定不同方法调用

+ 定义一个变量 `a`，并设置 `a` 的 `class` 属性为 `lecture`

+ 把变量 `a` 传入到 `teacher` 泛型函数中

+ 函数 `teacher.lecture()` 函数的行为被调用

```r
a <- "teacher"
# 给老师变量设置行为
attr(a,"class") <- 'lecture'
# 执行老师的行为
teacher(a)
[1] “讲课”
```

当然我们可以直接调用 `teacher` 中定义的行为，如果这样做就失去了面向对象封装的意义

```r
teacher.lecture()
[1] "讲课"
teacher.lecture(a)
[1] "讲课"
teacher()
[1] "你不是teacher"
```

## 查看 `S3` 对象的函数

当我们使用 `S3` 队形进行面向对象封装后，可以使用 `methods()` 函数来查看 `S3` 对象中的定义的内部行为函数。

```r
# 查看 teacher 对象
> teacher
function(x,...) Usemethod("teacher")

# 查看 teacher 对象的内部函数
> methods(teacher)
[1] teacher.assignment teacher.correcting teacher.default teacher.lecture

# 通过 methods() 的 generic.function 参数，来匹配泛型函数名字
> methods(generic.function = predict)
[1] predict.ar* ......

```

通过 `methods()` 的 `class` 参数，来匹配类的名字

```r
> methods(class=lm)
[1]add1.lm* ......

```
用 `getAnywhere()` 函数,查看所有函数

```r
# 查看 teacher.lecture 函数
> getAnywhere(teacher.lecture)
```

使用 `getS3method()` 函数，也同样可以查看不可见的函数

```r
# getS3method() 函数查找 predict.ppr

get时method("predict","ppr")
```

## S3 对象的继承关系

S3 独享有一种非常简单的继承方式，用 `NextMethod()` 函数来实现。

定义一个 `node` 泛型函数

```r
> node <- function(x) UseMethod("node",x)
> node.default <- function(x) "Default node"

# father函数
> node.father <- function(x) c("father")

# son 函数，通过 NextMethod() 函数执行 father 函数
> node.son <- function(x) c('son',NextMethod())

# 定义 n1
> n1 <- structure(1,class=c("father"))
# 在 node 函数中传入 n1,执行 node.father() 函数
> node(n1)
[1] "father"

# 定义 n2，设置 class 属性为两个
> n2 <- structure(1,class=c("son","father"))
# 在 node 函数中传入 n2,执行 node.son() 函数和 node.father() 函数
> node(n2)
[1] "son" "father"
```
通过对 `node()` 函数传入 `n2` 的参数，`node.son()` 先被执行，然后通过 `NextMethod()` 函数继续执行了 `node.father()` 函数。这样其实就模拟了子函数调用父函数的过程，实现了面向对象编程中的继承。

## S3 对象的缺点

从上面 S3 对象的介绍上来看，S3 对象并不是完全的面向对象实现，而是一种通过泛型函数模拟的面向对象的实现。

+ S3 用起来简单，但在实际的面向对象编程的过程中，当对象关系有一定的复杂度，S3 对象所表达的意义就变得不太清楚

+ S3 封装的内部函数，可以绕过泛型函数的检查，以直接被调用

+ S3 参数的 `class` 属性，可以被任意设置，没有预处理的检查

+ S3 参数，只能通过调用 `class` 属性进行函数调用，其他属性则不会被 `class()` 函数执行

+ S3 参数的 `class` 属性有多个值时，调用时会被按照程序赋值顺序来调用第一个合法的函数

所以，S3 只是 R 语言面向对象的一种简单的实现。

## S3 对象的使用

S3 对象系统，被广泛的应用于 R 语言早期的开发中。在 `base` 包中，就有很多 S3 对象

`base 包的 S3 对象

```{r}
# mean 函数
mean
ftype(mean)
# t 函数
ftype(t)
# plot 函数
ftype(plot)
```

自定义 S3 对象

```{r}
# 定义数字变量 a

a <- 1
# 变量 a 的 class 为 number
class(a)
# 定义泛型函数 f1
f1 <- function(x){
  a <-2
  UseMethod("f1")
}
# 定义 f1 的内部函数
f1.numeric <- function(x) a

# 给 f1() 传入变量 a
f1(a)
# 给 f1() 传入 99
f1(99)

# 定义 f1 内部函数
f1.character <- function(x) paste("char",x)

# 给 f1() 传入字符 a
f1("a")
```

这样，我们就对 S3 对象系统有了一个全面认识，开始 R 语言的面向对象编程之路。
